【裁判字號】    89,簡上,87
【裁判日期】    891004
【裁判案由】    毒品危害防制條例
【裁判全文】
臺灣板橋地方法院刑事判決                          八十九年度簡上字第八七號
    上  訴  人  臺灣板橋地方法院檢察署檢察官
    上  訴  人
    即  被  告  甲○○
右上訴人因被告違反毒品危害防制條例案件，不服本院三重簡易庭八十九年度重簡字
第三二八號，中華民國八十九年三月十六日第一審判決（聲請簡易判決處刑案號：台
灣板橋地方法院檢察署八十八年度毒偵緝字第四七Ｏ號），提起上訴及移送併案（台
灣板橋地方法院檢察署八十九年度毒偵字第二五四九號），本院管轄之第二審合議庭
判決如左：
    主    文
原判決撤銷。
甲○○連續施用第二級毒品，累犯，處有期徒刑陸月，如易科罰金，以參佰元折算壹
日。
    事    實
一、甲○○曾有違反槍砲彈藥刀械管制條例及麻醉藥品管理條例等前科，其於民國八
    十七年間因違反麻醉藥品管理條例案件，經本院以八十六年度易字第六０六０號
    判決處有期徒刑六月，如易科罰金以三百元折算一日，嗣經台灣高等法院以八十
    七年度上易字第一八四三號判決駁回上訴確定，已於八十七年十月二十八日易科
    罰金執行完畢；又因施用第二級毒品安非他命，經本院以八十七年度毒聲字第一
    六六號裁定送觀察、勒戒後，認無繼續施用毒品傾向，由臺灣板橋地方法院檢察
    署檢察官於八十七年七月二十七日以八十七年度偵字第一一七九七號處分不起訴
    ，並於八十七年八月四日公告確定。詎郭知琦猶不知悔改，基於施用第二級毒品
    安非他命之概括犯意，自八十七年年底起至八十八年十二月七日止，在台北縣三
    重市○○路○段二十一巷十八弄十號四樓頂住處及真實姓名年籍不詳之朋友位於
    台北縣某處之家裡等地，以將安非他命裝入臨時代替使用之燈泡（非專供施用毒
    品之器具，已丟棄滅失）內加火燒烤使成煙霧狀後吸食之方法，連續多次施用第
    二級毒品安非他命。其間，甲○○於八十八年八月（聲請簡易判決處刑書誤載為
    十月）二十三日下午四時五十分許，在台北縣三重市○○路○段二十一巷十八弄
    十號四樓頂（聲請簡易判決處刑書誤載為台北市○○路○段一八Ｏ號）為警查獲
    （甲○○未隨案移送，嗣經台灣板橋地方法院檢察署發佈通緝）；又於八十八年
    十二月八日晚上十一時三十分許，在台北縣三重市○○路一一七巷口為警緝獲。
    檢察官因此聲請本院於八十八年十二月九日以八十八年度毒聲字第七八二九號裁
    定將甲○○送臺灣臺北看守所附設勒戒處所觀察、勒戒後，認有繼續施用毒品之
    傾向，再聲請本院於八十九年一月三日以八十八年度毒聲字第八三Ｏ四號裁定令
    甲○○入戒治處所施以強制戒治一年。
二、案經台北市政府警察局少年警察隊報請台灣板橋地方法院檢察署檢察官聲請簡易
    判決處刑，及台北市警察局萬華分局報請台灣板橋地方法院檢察署檢察官移送併
    辦。
    理  由
一、右揭被告甲○○施用安非他命之事實，業據被告於檢察官偵查中及本院訊問時坦
    承不諱，又被告分別於八十八年八月二十三日及八十八年十二月八日經警查獲後
    所採尿液，經送請台北市立療養院鑑定結果，均呈安非他命陽性反應，有台北市
    政府警察局少年警察隊煙毒麻藥案件尿液委驗單、台北市政府警察局萬華分局煙
    毒麻藥案件尿液委驗單、台北市立療養院八十八年八月二十六日及八十八年十二
    月二十日煙毒尿液檢驗報告書各一份附卷可資佐證。又被告曾因施用第二級毒品
    安非他命，經檢察官聲請本院以八十七年毒聲字第一六六號裁定送觀察、勒戒後
    ，認無繼續施用毒品傾向，經臺灣板橋地方法院檢察署檢察官於八十七年七月二
    十七日以八十七年度偵字第一一七九七號處分不起訴，並於八十七年八月四日公
    告確定，有臺灣板橋地方法院檢察署檢察官八十七年度偵字第一一七九七號不起
    訴處分書、台灣高等法院被告全國前案紀錄表及臺灣高等法院檢察署刑案紀錄簡
    覆表各一份在卷可考。被告於前揭不起訴處分確定後，復因本案施用第二級毒品
    安非他命之犯行，經檢察官聲請本院於八十八年十二月九日以八十八年度毒聲字
    第七八二九號裁定將被告送臺灣臺北看守所附設勒戒處所觀察、勒戒後，認有繼
    續施用毒品之傾向，檢察官再聲請本院於八十九年一月三日以八十八年度毒聲字
    第八三Ｏ四號裁定令入戒治處所施以強制戒治一年，亦有本院八十八年度毒聲字
    第七八二九、八三Ｏ四號裁定、臺灣臺北看守所附設勒戒處所八十八年十二月二
    十四日有繼續施用毒品傾向證明書各一份附卷可憑。本件事證明確，被告之犯行
    洵堪認定。
二、按安非他命係第二級毒品，毒品危害防制條例第二條第二項第二款定有明文。被
    告前因施用第二級毒品安非他命案件，經本院裁定送勒戒處所觀察、勒戒後，認
    無繼續施用毒品之傾向，經檢察官為不起訴處分後，五年內再犯本案施用第二級
    毒品安非他命之罪，經本院送觀察、勒戒後，認有繼續施用毒品之傾向，核其所
    為係犯毒品危害防制條例第十條第二項之施用第二級毒品罪；其施用前後持有安
    非他命之低度行為，應為施用之高度行為所吸收，不另論罪；被告先後多次施用
    安非他命之犯行，時間緊接，所犯為構成要件相同之罪名，顯係基於概括之犯意
    而為之，應依連續之規定論以一罪並依法加重其刑。公訴人聲請簡易判決處刑書
    雖僅記載被告自八十七年十二月底起至八十八年八月二十三日採尿前九十六小時
    內某時止，有施用安非他命之犯行，惟其餘論罪科刑部分既與之有連續犯之裁判
    上一罪關係，基於審判不可分之法則，本院自應併與論究。末查被告曾於八十七
    年間因違反麻醉藥品管理條例案件，經本院以八十六年度易字第六０六０號判決
    處有期徒刑六月，如易科罰金以三百元折算一日，嗣經台灣高等法院以八十七年
    度上易字第一八四三號判決駁回上訴確定，已於八十七年十月二十八日易科罰金
    執行完畢，有台灣高等法院檢察署刑案記錄簡覆表在卷可按，其於有期徒刑執行
    完畢後五年以內，再犯法定刑為有期徒刑之本罪，為累犯，應依刑法第四十七條
    規定遞加重其刑。
三、原審經詳察，以被告上開犯行明確，予以論罪科刑，固非無據。惟查上訴人提起
    上訴後，檢察官對於被告自八十八年八月二十三日第一次為警查獲時起至八十八
    年十二月七日止之此段期間內施用第二級毒品之犯行移送併辦，原審未能一併審
    認，尚有未洽，檢察官上訴意旨指摘原判決不當，即有理由；至被告上訴意旨認
    原判決量刑過重請求改判並從輕量刑，雖無理由，惟原判決既有上開可議之處，
    自應由本院管轄之第二審合議庭將原判決予以撤銷改判。爰審酌被告之素行（見
    卷附臺灣高等法院檢察署刑案紀錄簡覆表）、犯罪之手段、施用安非他命之期間
    、生活狀況、智識程度及犯後態度等一切情狀，量處如主文第二項所示之刑。至
    被告供施用安非他命所用之吸食器，被告陳明係臨時以燈泡替代使用，且已丟棄
    滅失，無證據證明該吸食器係專供施用毒品之器具且現仍存在，爰不併予宣告沒
    收，附此敘明。
四、被告經合法傳喚無正當理由不到庭，爰不待其陳述，逕行判決。
據上論斷，應依刑事訴訟法第四百五十五條之一第一項、第三項、第三百六十九條第
一項前段、第三百七十一條、第三百六十四條、第二百九十九條第一項前段，毒品危
害防治條例第十條第二項，刑法第十一條前段、第五十六條，第四十七條、第四十一
條，罰金罰鍰提高標準條例第二條，判決如主文。
本案經檢察官李海龍到庭執行職務。
中      華      民      國      八十九      年    十     月    三       日
                                      臺灣板橋地方法院刑事第三庭
                                          審判長  法  官   陳  財  旺
                                                  法  官   蕭  一  弘
                                                  法  官   樊  季  康
右正本證明與原本無異
不得上訴。
                                                  書記官   馬  秀  芳
中      華      民      國      八十九      年    十      月   五       日


司法院資訊處製作；財團法人民間司法改革基金會備份。
